臺灣新北地方法院民事裁定 
111年度家調裁字第123號
聲  請  人  何承祐    
法定代理人  張育瑛    
代  理  人  林睿群律師
相  對  人  何恭帆    

上列當事人間請求否認推定生父之訴事件，本院裁定如下：
    主    文
一、確認聲請人何承祐（男，民國000年0月00日生，身分證統一
    編號：Z000000000號）非其母張育瑛（女，民國00年0月00
    日生，身分證統一編號：Z000000000號）自相對人何恭帆（
    男，民國00年0月00日生，身分證統一編號：Z000000000號
    ）受胎所生之婚生子女。
二、聲請程序費用由聲請人負擔。
    理    由
一、聲請意旨略以：聲請人母親張育瑛與相對人何恭帆於民國89
    年10月7日結婚，張育瑛於111年7月1日產下聲請人，聲請人
    依法推定為相對人之婚生子女，惟經臺大醫院血緣鑑定後，
    聲請人與訴外人林國正之親子機率高達99.999988％，聲請人
    顯非張育瑛自相對人受胎所生之子女，爰按民法第1063條第
    2項、家事事件法第63條第2項規定，請求裁判如主文所示。
二、相對人到庭陳述：聲請人提出之DNA鑑定報告內容無誤，聲
    請人非張育瑛自相對人受胎所生之子女（見本院111年9月22
    日調解程序筆錄）。
三、按當事人就不得處分之事項，其解決事件之意思已甚接近或
    對於原因事實之有無不爭執者，得合意聲請法院為裁定；法
    院為前項裁定前，應參酌調解委員之意見及家事調查官之報
    告，依職權調查事實及必要之證據，並就調查結果使當事人
    或知悉之利害關係人有陳述意見之機會，當事人聲請辯論者
    ，應予准許；前二項程序，準用民事訴訟法第一編第二章第
    三節關於訴訟參加之規定，家事事件法第33條定有明文。查
    兩造合意聲請本院以裁定終結本件家事事件，有上開本院調
    解筆錄在卷可參，合先敘明。
四、本院之判斷：
（一）按稱婚生子女者，謂由婚姻關係受胎而生之子女；從子女
      出生日回溯第181日起至第302日止，為受胎期間；妻之受
      胎，係在婚姻關係存續中者，推定其所生子女為婚生子女
      ，民法第1061條、第1062條第1項、第1063條第1項定有明
      文。而夫妻之一方或子女能證明子女非為婚生子女者，得
      提起否認之訴；子女否認推定生父之訴，以法律推定之生
      父為被告，民法第1063條第2項、家事事件法第63條第2項
      亦有明文。
（二）經查：聲請人母親張育瑛與相對人於89年10月7日結婚，
      渠等婚姻關係現仍存續中一節，有戶籍謄本在卷為憑，是
      聲請人依法推定為相對人之婚生子女，惟觀諸聲請人提出
      之台大醫院基因醫學部血緣鑑定報告書所載「本系統所檢
      驗之DNA點位皆無法排除林國正與何承祐之血緣關係，其
      親子關係指數（CPI）為0000000.25；親子關係（probabi
      lity of paternity；PP）值為99.999988％」等語，聲請
      人既與訴外人林國正間存有父子血緣關係，足認聲請人主
      張其非其母張育瑛自相對人受胎所生之情，應堪信為真實
      。從而，聲請人提出本件聲請，於法洵屬有據，應予准許
      。
五、末按本件親子關係必藉由裁判始能還原聲請人之真正身分，
    實不可歸責於相對人，故聲請人提本件訴訟雖於法有據，然
    相對人之應訴乃法律規定所不得不然，則相對人所為自屬伸
    張或防衛權利所必要，本院因認本件程序費用應由聲請人負
    擔，較為公允。
六、據上論結，聲請人所請有理由，裁定如主文。　　　　　　
中　　華　　民　　國　 111  　年　　10　　月　　7 　　日
                  家事法庭    法  官  盧柏翰  
以上正本係照原本作成。
如不服本裁定，得於裁定送達後十日之不變期間內向本院提出抗
告狀（須按他造當事人之人數附繕本），並應繳納裁判費新臺幣
一千元。
中　　華　　民　　國　　111 　年　　10　　月　　11　　日
                              書記官  陳瑋杰